ACORDAO-COMPLETO-2375867

ACÓRDÃO DE RELAÇÃO

ACÓRDÃO DE RELAÇÃO 2266/2019 ATA 37/2019 - PLENÁRIO

Acórdão 2266/2019-TCU-Plenário
Preliminarmente, registro que atuo nos autos em razão de convocação para exercer as funções de Ministro, em virtude de afastamento do Senhor Ministro Bruno Dantas, nos termos da Portaria-TCU nº 276, de 12/09/2019.
Considerando se tratar de representação em face de supostas irregularidades ocorridas no chamamento público conduzido pelo Ministério da Economia para a modelagem e a intermediação de Clube de Descontos, por meio de sistema informatizado, através do qual outras pessoas jurídicas que comercializam bens ou serviços poderão conceder descontos a servidores públicos federais ativos, inativos e pensionistas;
Considerando que uma das premissas estabelecidas pelo edital para a formalização das propostas é a de que não haverá repasse de informações pessoais dos servidores públicos federais;
Considerando que não restou demonstrada restrição à competitividade, mas um estímulo indireto, visto que o objetivo principal é prover benefícios aos servidores públicos federais;
Considerando a oferta de um Clube de Vantagens, com adesão gratuita, de livre escolha, não configura lesão a direito ou prejuízo a determinado nicho de mercado, mas uma opção a mais para o servidor, que continuará podendo usufruir dos inúmeros outros "Clubes de Vantagens e Descontos" existentes no mercado, criados para atender aos interesses de visibilidade de uma marca ou objetivo (de instituições financeiras, empresas de telefonia, seguradoras, dentre outras) , como forma de melhor aproximar e conhecer seu cliente, o seu usuário de serviços e produtos;
Considerando que a representação e seus pedidos indicam a busca de interesses privados, não se caracterizando, desta forma, o interesse público no pedido formulado;
Considerando que a competência do Tribunal de Contas da União nos processos de controle externo, em especial as denúncias e representações, destina-se a assegurar primordialmente a observância do interesse público e não de interesse meramente privado (e.g., Acórdão 3273/2013-TCU-Plenário, 4.402/2016, da 1ª Câmara, e 7.329/2014, 2.082/2014, 5.826/2012 e 8.203/2011, da 2ª Câmara) ;
Considerando que a tutela de interesses ou direitos subjetivos deve ser resolvida perante a própria administração contratante, por meio de recurso administrativo, ou perante o Poder Judiciário, mediante a devida ação judicial (e.g., Acórdãos 4.402/2016 e 1.166/2015, da 1ª Câmara) .
Considerando a inexistência do fumus boni iuris;
Considerando que o interesse manifestado pelo Fórum Nacional Permanente de Carreiras Típicas de Estado - FONACATE de ser habilitado como terceiro interessado nestes autos, no sentido de defender e preservar direitos de servidores filiados, não é tutelado por este Tribunal, os quais devem ser objeto de impugnação e atuação precipuamente junto ao órgão promotor do referido chamamento público;
Os Ministros do Tribunal de Contas da União ACORDAM, por unanimidade, com fundamento no art. 43, inciso I, da Lei 8.443/1992, c/c os arts. 143, inciso V, alínea "a"; 237, e o art. 235 do Regimento Interno/TCU, em não conhecer da representação, por não preencher os requisitos de admissibilidade pertinentes; indeferir o pedido de habilitação como parte interessada formulado pelo Fonacate (peça 9) ; e em dar ciência deste acórdão, juntamente com a instrução inicial (peça 6) , ao representante, de acordo com os pareceres emitidos nos autos.
1. Processo TC-Processo 030.613/2019-1 (REPRESENTAÇÃO) 
	1.1. Órgão/Entidade: Ministério da Economia
	1.2. Relator: Ministro-Substituto Marcos Bemquerer Costa, em substituição ao Ministro Bruno Dantas.
	1.3. Representante do Ministério Público: não atuou
	1.4. Unidade Técnica: Secretaria de Controle Externo de Aquisições Logísticas (Selog) .
	1.5. Representação legal: Angela Ramos Pinheiro (31.608/OAB-DF) e outros, representando Markt Tec Serviços em Tecnologia da Informação Ltda. 
	1.6. Determinações/Recomendações/Orientações: não há.

Ministério da Economia

ACORDAO-COMPLETO-2388931

Acórdão de Relação 29/2020 - Plenário

Acórdão de Relação

MARCOS BEMQUERER

Não atuou

REPRESENTAÇÃO (REPR)

Secretaria de Controle Externo de Aquisições Logísticas (Selog).